臺灣臺東地方法院刑事判決　　　　　　　　　　　　　九十一年度訴字第一五四號
　　公　訴　人　臺灣台東地方法院檢察署檢察官
　　被　　　告　己○○
右列被告因搶奪等案件，經檢察官提起公訴（九十一年度偵字第一三八三號），本院
判決如左：
    主  文
己○○連續竊盜，累犯，處有期徒刑壹年陸月，並應於刑之執行前，令入勞動場所強
制工作參年。又意圖為自己不法之所有，而搶奪他人之動產，累犯，處有期徒刑拾月
。應執行有期徒刑貳年貳月，並應於刑之執行前，令入勞動場所強制工作參年。
    事  實
一、己○○有犯竊盜罪之習慣，前於民國（下同）八十七年間因竊盜案件，經臺灣高
    等法院臺中分院判處有期徒刑六月，復因竊盜案件，經臺灣高雄地方法院判處有
    期徒刑八月，二案接續執行，甫於八十九年十月三十一日因縮刑期滿執行完畢。
    詎仍不知悔改，竟基於意圖為自己不法所有之概括犯意，連續於如附表所示之時
    間、地點，徒手竊取如附表所示被害人所有之財物。復又另行起意，意圖為自己
    不法之所有，於九十一年六月二十五日晚上七時三十分許，在臺東市○○路○段
    七○八號新園托兒所前，假藉向甲○○詢問托兒所事宜，趁甲○○坐於車內答話
    不及防備之際，徒手搶奪甲○○手上之皮包一個及其內之新臺幣四萬七千元、摩
    托羅拉Ｖ８０８８型行動電話一支、行動電話充電器一組、行動電話電池二個、
    提款卡（臺灣銀行、第一銀行、合作金庫、郵局）及信用卡（匯通銀行、中國信
    託、聯邦銀行、華僑銀行）各四張、身分證及駕照各一張、牛角製印鑑一個、知
    本老爺飯店餐卷二張、泡湯卷九張等物，嗣為警於九十一年七月十二日下午二時
    許，在臺東縣卑南鄉美農村斑鳩河堤旁拘獲，並當場扣得及依法搜索查獲己○○
    所竊得及搶得之上述行動電話六支（起訴書誤載為九支）、行動電話充電器一組
    、行動電話電池二個（起訴書誤載為一個）、女用銀色皮包一個、珍珠項鍊一條
    、Ｋ金項鍊一條、手錶一只、珍珠耳環及鑲鑽耳環各一對、鑲鑽Ｋ金手鐲一個、
    鑲鑽Ｋ金戒指五只、寶石Ｋ金戒指一只、Ｋ金戒指一只、寶石戒面六個、寶石墜
    子一個、米黃色手提袋一個等物。
二、案經被害人丙○○、庚○○、丁○○、乙○○、甲○○訴由台東縣警察局報請臺
    灣臺東地方法院檢察署檢察官偵查起訴。
    理  由
一、訊據被告己○○對右揭犯罪事實坦承不諱，核與被害人甲○○、辛○○、丁○○
    於本院審理時及警詢時、被害人乙○○、丙○○、戊○○、庚○○於警詢時指訴
    之情節相符，並有贓物領據七紙、搜索扣押筆錄及扣押物品目錄表一份在卷可稽
    ，是被告自白與事實相符，本件事證明確，被告犯行堪以認定，應依法論科。
二、核被告如附表編號一至六號所為，係犯刑法第三百二十條第一項之普通竊盜罪、
    搶奪被害人甲○○財物之行為係犯刑法第三百二十五條第一項之搶奪罪。公訴意
    旨認被告如附表編號六號所為係犯刑法第三百二十一條第一項第一款之於夜間侵
    入住宅竊盜罪，惟被告犯罪之地點係於前開住宅外之屋簷下，並非於前開住宅內
    乙節，除據被告於本院審理時供承不諱外，並經被害人於警詢時指述明確，是足
    認被告如附表編號六號之犯行，係於前開住宅外所為無訛，自應論以普通竊盜罪
    ，故公訴人認應依加重竊盜罪處斷，尚有未洽，惟起訴事實相同，爰依法變更起
    訴法條。被告己○○所為多次竊盜犯行，均時間緊接，方法相同，且犯構成要件
    相同之罪名，顯係基於概括犯意反覆為之，應依刑法第五十六條之規定，以一罪
    論，並加重其刑。被告所犯竊盜及搶奪二罪之間，犯意各別，罪名不同，應分論
    併罰之。被告前於八十七年間因竊盜案件，經臺灣高等法院臺中分院判處有期徒
    刑六月，復因竊盜案件，經臺灣高雄地方法院判處有期徒刑八月，二案接續執行
    ，甫於八十九年十月三十一日因縮刑期滿執行完畢，此有臺灣高等法院被告全國
    前案紀錄表及刑案紀錄查註紀錄表各一紙在卷可按，於五年以內再犯本件最重本
    刑為有期徒刑以上之二罪，均為累犯，均應依刑法第四十七條之規定加重其刑，
    並遞加重之。爰審酌被告不思循合法正當途徑獲得財富、對被害人所造成之恐懼
    及危害社會治安甚鉅、惟犯後坦承不諱及態度良好並具悔意等一切情狀，量處如
    主文所示之刑，以資警惕。另被告自八十七年間起至今有多次竊盜前科，有上述
    被告全國前案紀錄表附卷足憑，且於本案中又連續竊盜六次，足見被告有犯竊盜
    之習慣，應依竊盜犯贓物犯保安處分條例第三條第一項第一款之規定，於刑之執
    行前令入勞動場所強制工作，施予矯正處分之必要。
據上論斷，應依刑事訴訟法第二百九十九條第一項前段、第三百條，刑法第五十六條
、第三百二十條第一項、第三百二十五條第一項、第四十七條，竊盜犯贓物犯保安處
分條例第三條第一項第一款、第四條，罰金罰鍰提高標準條例第一條前段，判決如主
文。
本案經檢察官王光傑到庭執行職務。
中    華    民    國      九十一      年      十     月      三十一     日
                                      臺灣臺東地方法院刑事庭
                                          審判長法  官  蔡勝雄
                    法  官  黃呈熹
                                                法  官  蔡世芳
右正本證明與原本無異。
如不服本判決，應於判決送達後十日內向本院提出上訴狀。（須附繕本）
「切勿逕送上級法院」
                                                書記官  陳美鄉
中    華    民    國      九十一      年      十一     月        一     日
附記：
中華民國刑法第三百二十條第一項：
意圖為自己或第三人不法之所有，而竊取他人之動產者，為竊盜罪，處五年以下有期
徒刑、拘役或五百元以下罰金。
中華民國刑法第三百二十五條第一項：
意圖為自己或第三人不法之所有，而搶奪他人之動產者，處六月以上五年以下有期徒
刑。
附表：
┌──┬──────┬───────┬───┬─────────────┐
│編號│犯罪時間    │犯罪地點      │被害人│竊得財物                  │
│    │            │              │      │                          │
├──┼──────┼───────┼───┼─────────────┤
│一  │九十一年二月│臺東縣臺東市中│丙○○│新臺幣三千餘元、手錶一只、│
│    │下旬某日中午│興路四段六一一│      │人民幣五百元、珍珠項鍊一條│
│    │十二時許    │巷一九六弄三號│      │、金項鍊二條、珍珠耳環及鑲│
│    │            │屋內          │      │鑽耳環各一對、鑲鑽金手鐲一│
│    │            │              │      │對、鑲鑽Ｋ金戒指五只、寶石│
│    │            │              │      │Ｋ金戒指一只、Ｋ金戒指一只│
│    │            │            │      │、寶石戒面六個、寶石墜子一│
│    │            │              │      │個、金元寶一兩。          │
├──┼──────┼───────┼───┼─────────────┤
│二  │同年三月初某│同右市○○路三│戊○○│皮包一個及其內之身分證、駕│
│    │日下午五時許│段四六六號屋外│      │照、行車執照、戶口名簿、存│
│    │            │              │      │款簿各一份、印鑑二枚、新臺│
│    │            │              │      │幣二千元、ＴｒａｎｓＡｓｉ│
│    │            │              │      │ａ─Ｔ３８ａ型行動電話一支│
│    │            │              │      │。                        │
├──┼──────┼───────┼───┼─────────────┤
│三  │同年四月底某│同右市○○街厲│庚○○│皮包一個及其內之健保卡二張│
│    │日上午九時許│栗東木材廠路旁│      │、郵局及農會提款卡各一張、│
│    │            │某自用小客車內│      │行動電話充電器一組、新臺幣│
│    │            │              │      │一千五百元、ＮＯＫＩＡ３２│
│    │            │              │      │１０型行動電話一支。      │
├──┼──────┼───────┼───┼─────────────┤
│四  │同年五月一日│同右市○○路二│辛○○│摩托羅拉Ｖ２１８８型行動電│
│    │下午二時許  │巷三六號之一屋│      │話一支。                  │
│    │            │內            │      │                          │
├──┼──────┼───────┼───┼─────────────┤
│五  │同年五月初某│同右市○○街臺│丁○○│皮包一個及其內之新臺幣三千│
│    │日上午九時二│東縣立東海國民│      │元、Ｐａｎａｓｏｎｉｃ─Ｇ│
│    │十分許      │小學四年一班教│      │Ｄ９０型行動電話一支、身分│
│    │            │室內          │      │證、提款卡及信用卡各一張。│
│    │            │              │      │（起訴書誤載為存摺）      │
├──┼──────┼───────┼───┼─────────────┤
│六  │同年六月十五│同右市○○○街│乙○○│皮包一個及其內之身分證、駕│
│    │日晚上七時許│三巷二七號屋外│      │照、合作金庫提款卡各一張、│
│    │            │              │      │ＡＬＣＡＴＥＬ─ＯＴ５１１│
│    │            │              │      │型行動電話一支。          │
└──┴──────┴───────┴───┴─────────────┘
